# 请教陈版，国有企业成本法转权益法问题

提问人：Neusner 时间：2019-04-10 13:40:18
A 系某管委会、国资公司（区财政直属公司）和街道公司（集体企业）三方按照 7:2:1 比例现金成立的公司。A 注册资本为 10 亿，全部现金出资，资本金到位。国资公司采用成本法核算，截至 2018 年末，A 权益类科目中实收资本 10 亿，资本公积 180 亿（全部为管委会划入），未分配利润10 亿（当年 2 亿净利润）。现在国资公司根据财政要求拟无偿划转 50 亿房屋、土地（经营性资产）给 A，同时与街道签订管理协议，受托管理街道10%的股份。国资公司拟采用权益法核算（重大影响），资本公积的 180 亿能否同步调整？划转后的 50 亿如何处理，具体分录怎么处理

回答人：chenyiwei
1 、首先要明确该部分 180 亿元的资本公积是划入方（管委会）独享还是全体股东共享的权益。如果是全体股东按比例共享的，则国资公司可以按比例确认在其中所占的份额；反之不可以。
2 、A 公司按划出资产的账面价值冲减权益；国资公司在权益法核算时，按比例调整其自身的 “资本公积——其他资本公积” 和 “长期股权投资——其他权益变动”。